---
title: "**SGA - Monitoreo de Adquisiciones**"
output: 
  flexdashboard::flex_dashboard:
        vertical_layout: scroll
        orientation: rows
        #theme: cerulean
        theme: lumen
        favicon: logo_sga_rojo.png
        logo: logoMSAL35pctn.png
---


```{r echo=F, warning=FALSE, message=FALSE}
#E)Traigo la tabla final
library(R.utils)
#importo base SCO
tablafinalEP<-loadObject("../resultados/base_tabladinamicaEP.Rbin")
#importo base TRATAMIENTOS
tabla.tramitaciones.doc<-loadObject("../resultados/tabla.tramitaciones.doc.Rbin")
library(dplyr)
tabla.para.indicadores1<-tablafinalEP %>% 
  select(`Estado Pliego`, reparticion.actual.agrup,
         `Días desde autorización`, dias_ultimo_pase)
tabla.para.indicadores2<-tabla.tramitaciones.doc %>% 
  select(`Etapa del proceso`, `Repartición actual`,
         `Dias desde el inicio`, `Días desde el último pase`)

nombres<-c("Etapa del proceso", "Repartición actual", 
           "Dias desde el inicio", "Días desde el último pase")
names(tabla.para.indicadores1)<-nombres
names(tabla.para.indicadores2)<-nombres
tabla.para.indicadores<-rbind(tabla.para.indicadores1, tabla.para.indicadores2)

```


Indicadores {data-navmenu="Procesos en curso"}
===================================== 

Row {.sidenav data-height=175, data-width=33.33%}
-----------------------------------------------------------------------

### **Procesos de adquisiciones en curso desde el momento en que se genera el expediente hasta el perfeccionamiento contractual, para todas las modalidades de compra y todas las fuentes de financiamiento**
```{r fila10a}
##A)Seleccion de variables 
library(flexdashboard)
valueBox("Incluye",
         #value = shiny::tags$p("Incluye", style = "font-size: 4px;"),
         icon="fa-comments", col="#303F9F")

```

### **Cantidad total de Procesos**
```{r fila11a}
library(flexdashboard)
valueBox(nrow(tabla.para.indicadores),
         icon="fa-pencil",col="#E68BFB")
```

### **Días desde el incio del proceso.**
```{r fila12a}
library(flexdashboard)
valueBox(paste(
"Mediana: ", round(median(as.numeric(tabla.para.indicadores$`Dias desde el inicio`), na.rm=T),0),"/",
"RI:",round(IQR(as.numeric(tabla.para.indicadores$`Dias desde el inicio`), na.rm=T),0),
  #quantile(as.numeric(tablafinalEP$`Días desde autorización`), na.rm=T)[2],
  #quantile(as.numeric(tablafinalEP$`Días desde autorización`), na.rm=T)[4],
  sep=""),
  icon="fa-calendar",col="red")
```

### **Días que un proceso no registra movimiento**
```{r fila13a}
library(flexdashboard)
valueBox(paste(
"Mediana: ", round(median(as.numeric(tabla.para.indicadores$`Días desde el último pase`), na.rm=T),0),"/",
"RI:",round(IQR(as.numeric(tabla.para.indicadores$`Días desde el último pase`), na.rm=T),0),
  #quantile(as.numeric(tablafinalEP$dias_ultimo_pase), na.rm=T)[2],
  #quantile(as.numeric(tablafinalEP$dias_ultimo_pase), na.rm=T)[4],
  sep=""),
  icon="fa-calendar",col="#FFC300")
```

Row {data-width=50% data-height=500}
-----------------------------------------------------------------------

### 
```{r fila21}
library(plotly)
library(dplyr)
#grafico por etapas
tabla.etapaproc<-tabla.para.indicadores %>% 
  group_by(`Etapa del proceso`) %>% 
  summarise(`Cantidad de expedientes`=n())

#modifico el orden del factor ubicacion
#tabla.etapaproc$`Estado Pliego`<-factor(
#  as.factor(tabla.etapaproc$`Estado Pliego`),
#  levels= c("5-Proceso de adjudicación", "4-Evaluación", "3-Apertura",
#            "2-Publicado", "1-Proceso iniciado ", "0-Sin informar"))

plot_ly(as.data.frame(tabla.etapaproc), 
        y = ~`Cantidad de expedientes`, 
        x = ~`Etapa del proceso`, 
        type = 'bar', orientation = 'v',
        marker = list(color = '#b52a0c',
                      line = list(color = 'rgb(8,48,107)',
                                         width = 1.5)))%>% 
  layout(title = "Cantidad de Procesos según etapa",
        font=list(family = "sans serif", size = 13, color = '#000000'),
        xaxis = list(title = ""),
        yaxis = list(title = ""))
#%>% 
#    layout(autosize = F, width = 700, height = 520)
#,

```

###
```{r fila22}
#grafico expedientes por reparticion
tabla.reparti<-tabla.para.indicadores %>% 
  group_by(`Repartición actual`) %>% 
  summarise(`Cantidad de expedientes`=n())

#subplot(
plot_ly(tabla.reparti, 
       labels = ~`Repartición actual`, 
       values = ~`Cantidad de expedientes`, type = 'pie',
       textposition = 'inside',
       textinfo = 'percent') %>% 
  layout(title = 'Cantidad de Procesos según ubicación actual', 
         font=list(family = "sans serif", size = 13, color = '#000000'),
         xaxis = list(showgrid = F, zeroline = F, showticklabels = F),
         yaxis = list(showgrid = F, zeroline = F, showticklabels = F),
         legend = list(font = list(size = 12))) %>% 
    layout(autosize = F, width = 550, height = 520)

```


SAS {data-navmenu="Procesos en curso"}
===================================== 
###**Secretaría de Acceso a la Salud**

```{r echo=F}
##A)Seleccion de variables y filtro de la secretaria
seleccion.vs<-  c("Estado Pliego",
                  "Programa Descripción", 
                  "Nombre pliego",
                  "Nro. Pliego", "NumExpediente", 
                  #"anioEXP", "anioSCO", `Nombre solicitud`,
                  "MontoSolic",
                  "Repartición actual", "Usuario actual",
                  "Días desde autorización",
                  "dias_ultimo_pase"
                  #,MAXdiasdesdeAutorizacion
)  

library(dplyr)
#(i)Tabla de Secretaria SAS
#table(tablafinalEP$Secretaría)
tablaSASep<-tablafinalEP %>% 
  filter(Secretaría=="Secretaría de Acceso a la Salud") %>% 
  select(seleccion.vs) %>% 
  arrange(`Estado Pliego`, `Programa Descripción`, `Nombre pliego`, dias_ultimo_pase)

#cambio el nombre a las variables por uno mas entendible
names(tablaSASep)<-c("Estado del proceso", 
                     "Descripción del programa","Nombre del proceso",
                     "Nro. Pliego", "Expediente",
                     #"Año de inicio del expediente", 
                     #"Año de autorizacion del proceso", 
                     "Monto solicitado",
                     "Repartición donde se encuentra",
                     "Usuario actual",
                     "Días desde el inicio",
                     "Días desde el último pase")

library(DT)
tablaSASep %>% 
datatable(extensions = 'Buttons', 
          options = list(initComplete = 
                           JS("function(settings, json){",
                              "$(this.api().table().header()).css({'background-color': '#303F9F', 'color': '#fff'});",
                              "}"),
                         scrollY =F, 
                         dom = 'Blfrtip',
                         buttons = c('csv', 'excel', 'pdf'),
                         pageLength = 200, 
                         lengthMenu = list(c(100, 200, 500, -1),
                                           c(100, 200, 500,"Todo")),
                         autoWidth = TRUE),
          caption = "Se puede exportar a formatos csv, pdf y xls, conservando los filtros aplicados",
          filter = 'top',
          class = 'cell-border stripe',
          callback = JS("return table;"), 
          rownames=F,
          escape = TRUE,
          style = "default", width = NULL, height = NULL, elementId = NULL,
          fillContainer = getOption("DT.fillContainer", NULL),
          autoHideNavigation = getOption("DT.autoHideNavigation", NULL),
          selection = c("multiple", "single", "none"), 
          plugins = NULL, editable  = FALSE)

```


SCS {data-navmenu="Procesos en curso"}
===================================== 
###**Secretaría de Calidad en Salud**

```{r echo=F}
#(ii)Tabla de Secretaria SCS
tablaSCSep<-tablafinalEP %>% 
  filter(Secretaría=="Secretaría de Calidad en Salud") %>% 
  select(seleccion.vs) %>% 
  arrange(`Estado Pliego`, `Programa Descripción`, `Nombre pliego`, dias_ultimo_pase)

#nrow(tablaSCSep)

#cambio el nombre a las variables por uno mas entendible
names(tablaSCSep)<-names(tablaSASep)

library(DT)
tablaSCSep %>% 
datatable(extensions = 'Buttons', 
          options = list(initComplete = 
                           JS("function(settings, json){",
                              "$(this.api().table().header()).css({'background-color': '#303F9F', 'color': '#fff'});",
                              "}"),
                         scrollY =F, 
                         dom = 'Blfrtip',
                         buttons = c('csv', 'excel', 'pdf'),
                         pageLength = 200, 
                         lengthMenu = list(c(100, 200, 500, -1),
                                           c(100, 200, 500,"Todo")),
                         autoWidth = TRUE),
          caption = "Se puede exportar a formatos csv, pdf y xls, conservando los filtros aplicados",
          filter = 'top',
          class = 'cell-border stripe',
          callback = JS("return table;"), 
          rownames=F,
          escape = TRUE,
          style = "default", width = NULL, height = NULL, elementId = NULL,
          fillContainer = getOption("DT.fillContainer", NULL),
          autoHideNavigation = getOption("DT.autoHideNavigation", NULL),
          selection = c("multiple", "single", "none"), 
          plugins = NULL, editable = FALSE)
```


SES {data-navmenu="Procesos en curso"}
===================================== 
###**Secretaría de Equidad en Salud**

```{r echo=F}
#(iii)Tabla de Secretaria Calidad
#table(tablafinalEP$Secretaría)

tablaSESep<-tablafinalEP %>% 
  filter(Secretaría=="Secretaría de Equidad de Salud") %>% 
  select(seleccion.vs) %>% 
  arrange(`Estado Pliego`, `Programa Descripción`, `Nombre pliego`, dias_ultimo_pase)

#nrow(tablaSESep)

#cambio el nombre a las variables por uno mas entendible
names(tablaSESep)<-names(tablaSASep)

library(DT)
tablaSESep %>% 
datatable(extensions = 'Buttons', 
          options = list(initComplete = 
                           JS("function(settings, json){",
                              "$(this.api().table().header()).css({'background-color': '#303F9F', 'color': '#fff'});",
                              "}"),
                         scrollY =F, 
                         dom = 'Blfrtip',
                         buttons = c('csv', 'excel', 'pdf'),
                         pageLength = 200, 
                         lengthMenu = list(c(100, 200, 500, -1),
                                           c(100, 200, 500,"Todo")),
                         autoWidth = TRUE),
          caption = "Se puede exportar a formatos csv, pdf y xls, conservando los filtros aplicados",
          filter = 'top',
          class = 'cell-border stripe',
          callback = JS("return table;"), 
          rownames=F,
          escape = TRUE,
          style = "default", width = NULL, height = NULL, elementId = NULL,
          fillContainer = getOption("DT.fillContainer", NULL),
          autoHideNavigation = getOption("DT.autoHideNavigation", NULL),
          selection = c("multiple", "single", "none"), 
          plugins = NULL, editable = FALSE)

```


SGA {data-navmenu="Procesos en curso"}
===================================== 
###**Secretaría de Gestión Administrativa**

```{r echo=F}
#(iv)Tabla de Secretaria SSGA
tablaSSGAep<-tablafinalEP %>% 
  filter(Secretaría=="Subsecretaría de Gestión Administrativa") %>% 
  select(seleccion.vs) %>% 
  arrange(`Estado Pliego`, `Programa Descripción`, `Nombre pliego`, dias_ultimo_pase)


#nrow(tablaSGAep)
#cambio el nombre a las variables por uno mas entendible
names(tablaSSGAep)<-names(tablaSASep)

library(DT)
tablaSSGAep %>% 
datatable(extensions = 'Buttons', 
          options = list(initComplete = 
                           JS("function(settings, json){",
                              "$(this.api().table().header()).css({'background-color': '#303F9F', 'color': '#fff'});", 
                              "}"),
                         scrollY =F, 
                         dom = 'Blfrtip',
                         buttons = c('csv', 'excel', 'pdf'),
                         pageLength = 200, 
                         lengthMenu = list(c(100, 200, 500, -1),
                                           c(100, 200, 500,"Todo")),
                         autoWidth = TRUE),
          caption = "Se puede exportar a formatos csv, pdf y xls, conservando los filtros aplicados",
          filter = 'top',
          class = 'cell-border stripe',
          callback = JS("return table;"), 
          rownames=F,
          escape = TRUE,
          style = "default", width = NULL, height = NULL, elementId = NULL,
          fillContainer = getOption("DT.fillContainer", NULL),
          autoHideNavigation = getOption("DT.autoHideNavigation", NULL),
          selection = c("multiple", "single", "none"), 
          plugins = NULL, editable = FALSE)
```

Sin Programa Asociado {data-navmenu="Procesos en curso"}
===================================== 
###**Sin programa asociado**

```{r echo=F}
#(iv)Tabla SPA
tablaSPAep<-tablafinalEP %>% 
  filter(Secretaría=="Sin programa asociado") %>% 
    select(seleccion.vs) %>% 
  arrange(`Estado Pliego`, `Programa Descripción`, `Nombre pliego`, dias_ultimo_pase)

View(tablafinalEP)
tablaSPAep$`Programa Descripción`<-"No se puede establecer"

#nrow(tablaSGAep)
#cambio el nombre a las variables por uno mas entendible
names(tablaSPAep)<-names(tablaSASep)

library(DT)
tablaSPAep %>% 
datatable(extensions = 'Buttons', 
          options = list(initComplete = 
                           JS("function(settings, json){",
                              "$(this.api().table().header()).css({'background-color': '#303F9F', 'color': '#fff'});",
                              "}"),
                         scrollY =F, 
                         dom = 'Blfrtip',
                         buttons = c('csv', 'excel', 'pdf'),
                         pageLength = 200, 
                         lengthMenu = list(c(100, 200, 500, -1),
                                           c(100, 200, 500,"Todo")),
                         autoWidth = TRUE),
          caption = "Se puede exportar a formatos csv, pdf y xls, conservando los filtros aplicados",
          filter = 'top',
          class = 'cell-border stripe',
          callback = JS("return table;"), 
          rownames=F,
          escape = TRUE,
          style = "default", width = NULL, height = NULL, elementId = NULL,
          fillContainer = getOption("DT.fillContainer", NULL),
          autoHideNavigation = getOption("DT.autoHideNavigation", NULL),
          selection = c("multiple", "single", "none"), 
          plugins = NULL, editable = FALSE)

```

Sin SCO vinculada {data-navmenu="Procesos en curso"}
===================================== 
###**Sin SCO vinculada**

```{r echo=F}
#(iv)Tabla SSV
tablaSSVep<-tablafinalEP %>% 
  filter(Secretaría=="Sin SCO vinculada") %>% 
    select(seleccion.vs) %>% 
  arrange(`Estado Pliego`, `Programa Descripción`, `Nombre pliego`, dias_ultimo_pase)

#tablaSSVep$`Programa Descripción`<-"No se puede establecer"

#nrow(tablaSGAep)
#cambio el nombre a las variables por uno mas entendible
names(tablaSSVep)<-names(tablaSASep)

library(DT)
tablaSSVep %>% 
datatable(extensions = 'Buttons', 
          options = list(initComplete = 
                           JS("function(settings, json){",
                              "$(this.api().table().header()).css({'background-color': '#303F9F', 'color': '#fff'});",
                              "}"),
                         scrollY =F, 
                         dom = 'Blfrtip',
                         buttons = c('csv', 'excel', 'pdf'),
                         pageLength = 200, 
                         lengthMenu = list(c(100, 200, 500, -1),
                                           c(100, 200, 500,"Todo")),
                         autoWidth = TRUE),
          caption = "Se puede exportar a formatos csv, pdf y xls, conservando los filtros aplicados",
          filter = 'top',
          class = 'cell-border stripe',
          callback = JS("return table;"), 
          rownames=F,
          escape = TRUE,
          style = "default", width = NULL, height = NULL, elementId = NULL,
          fillContainer = getOption("DT.fillContainer", NULL),
          autoHideNavigation = getOption("DT.autoHideNavigation", NULL),
          selection = c("multiple", "single", "none"), 
          plugins = NULL, editable = FALSE)
```


Financiamiento internacional y etapa pre-COMPRAR {data-navmenu="Procesos en curso"}
===================================== 
###**Financiamiento internacional y etapa pre-COMPRAR**

```{r echo=F}
#8-SALIDA EN HTML
#########################
#    TABLA DINAMICA     #
#########################
library(DT)
tabla.tramitaciones.doc %>% 
datatable(extensions = 'Buttons', 
          options = list(initComplete = 
                           JS("function(settings, json){",
                              "$(this.api().table().header()).css({'background-color': '#303F9F', 'color': '#fff'});",
                              "}"),
                         scrollY =F, 
                         dom = 'Blfrtip',
                         buttons = c('csv', 'excel', 'pdf'),
                         pageLength = 200, 
                         lengthMenu = list(c(100, 200, 500, -1),
                                           c(100, 200, 500,"Todo")),
                         autoWidth = TRUE),
          caption = "Se puede exportar a formatos csv, pdf y xls, conservando los filtros aplicados",
          filter = 'top',
          class = 'cell-border stripe',
          callback = JS("return table;"), 
          rownames=F,
          escape = TRUE,
          style = "default", width = NULL, height = NULL, elementId = NULL,
          fillContainer = getOption("DT.fillContainer", NULL),
          autoHideNavigation = getOption("DT.autoHideNavigation", NULL),
          selection = c("multiple", "single", "none"), 
          plugins = NULL, editable = FALSE)

```